臺灣新竹地方法院刑事判決
                                    111年度金訴字第239號
公  訴  人  臺灣新竹地方檢察署檢察官
被      告  王鉉溱


            吳姿瑩


            賴國仁


上列被告因違反洗錢防制法等案件，經檢察官提起公訴（111年
度偵字第3563號），本院依簡式審判程序判決如下：
    主  文
一、王鉉溱犯三人以上共同詐欺取財罪，累犯，處有期徒刑壹年
    壹月。
二、吳姿瑩犯三人以上共同詐欺取財罪，處有期徒刑壹年。
三、賴國仁犯三人以上共同詐欺取財罪，累犯，處有期徒刑壹年
    壹月。
    事  實
一、王鉉溱、吳姿瑩、賴國仁於民國110年10月間某日，加入由
    真實姓名年籍不詳之人所組成之詐欺集團，該詐欺集團依內
    部分工，由王鉉溱擔任提領贓款之車手，吳姿瑩擔任領取提
    款卡、變更密碼之取簿手，賴國仁擔任收取、轉交贓款之車
    手頭。王鉉溱、吳姿瑩、賴國仁與上開詐欺集團成員，共同
    意圖為自己不法所有，基於三人以上共同詐欺取財與掩飾詐
    欺取財所得去向之洗錢犯意，先由吳姿瑩至新北市○○區○○○
    號三重站取得薛佳宜所有之中國信託商業銀行帳號00000000
    0000號帳戶提款卡並交予王鉉溱，再由王鉉溱駕駛車牌號碼
    0000-00號自用小客車搭載吳姿瑩、賴國仁南下新竹待命。
    嗣於110年10月31日，該詐欺集團成員假冒係網路電商客服
    人員，與吳昆隆聯繫，佯稱系統設定錯誤，須依指示協助解
    除設定云云，致吳昆隆陷於錯誤，於110年10月31日下午3時
    2分許，匯款新臺幣（下同）14,000元至上開帳戶。王鉉溱
    旋即依指示，於110年10月31日下午3時8分許，持提款卡提
    領後，將款項交予賴國仁，由賴國仁轉交予詐欺集團成員，
    而以此方式掩飾詐欺取財所得去向。
二、案經吳昆隆訴由新竹市警察局第二分局報告臺灣新竹地方檢
    察署檢察官偵查起訴。
    理  由
壹、程序部分：
    本件被告王鉉溱、吳姿瑩、賴國仁所犯非死刑、無期徒刑、
    最輕本刑為3年以上有期徒刑之罪，被告王鉉溱、吳姿瑩、
    賴國仁於本院準備程序進行中，就被訴事實為有罪之陳述，
    經本院合議庭認合於刑事訴訟法第273條之1第1項之規定，
    裁定進行簡式審判程序，合先敘明。
貳、實體部分：
  一、認定犯罪事實所根據的證據及理由
　　　上開事實，業據被告王鉉溱、吳姿瑩、賴國仁於本院準備
      程序及審理時坦承不諱（見本院卷第63至66頁、第69至72
      頁、第77至80頁、第87至90頁），核與證人吳昆隆於警詢
      時證述遭詐欺取財情節大致相符（見111年度偵字第3563
      號卷第51至52頁），並有車輛詳細資料報表、中國信託商
      業銀行股份有限公司110年11月16日中信銀字第110224839
      305841號函、交易明細各1份、ATM及路口監視錄影畫面翻
      拍照片14張附卷可憑（見111年度偵字第3563號卷第35至4
      1頁、第43至49頁、第53頁）。是認被告王鉉溱、吳姿瑩
      、賴國仁之自白，應與事實相符，堪予採信。本件事證明
      確，被告王鉉溱、吳姿瑩、賴國仁前揭犯行均堪認定，應
      依法論科。
  二、論罪科刑
（一）核被告王鉉溱、吳姿瑩、賴國仁所為，均係犯刑法第339
      條之4第1項第2款之三人以上共同詐欺取財罪、洗錢防制
      法第14條第1項之洗錢罪。又被告王鉉溱、吳姿瑩、賴國
      仁就上開犯行，均係以一行為而觸犯上開2罪名，為想像
      競合犯，應依刑法第55條之規定，從一重之三人以上共同
      詐欺取財罪處斷。
（二）被告王鉉溱、吳姿瑩、賴國仁與真實姓名年籍不詳之詐欺
      集團成員，就上開犯行間，有犯意聯絡及行為分擔，均應
      依刑法第28條之規定，論以共同正犯。
（三）累犯
　　1.被告王鉉溱①於105年間，因公共危險案件，經臺灣臺北地
      方法院（下稱臺北地院）以106年度交簡字第1359號判決
      判處有期徒刑2月，併科罰金20,000元確定；②於106年間
      ，因公共危險案件，經臺灣新北地方法院以106年度交簡
      字第2090號判決判處有期徒刑3月，併科罰金30,000元確
      定。上開案件，經臺灣新北地方法院以106年度聲字第353
      0號裁定，定應執行有期徒刑4月，併科罰金40,000元確定
      ，有期徒刑部分於107年8月23日執行完畢等情，有臺灣高
      等法院被告前案紀錄表1份在卷可稽，其於前案執行完畢
      後5年內故意再犯本案有期徒刑以上之罪，為累犯，經審
      酌其情節暨罪刑相當原則，應依刑法第47條第1項之規定
      ，加重其刑。
　　2.被告賴國仁①於105年間，因毒品案件，經臺北地院以105
      年度訴字第487號判決判處有期徒刑1年10月，同時宣告緩
      刑4年確定，嗣經臺北地院以106年度撤緩字第196號裁定
      撤銷緩刑確定【下稱甲案】；②於106年間，因毒品案件，
      經臺北地院以106年度簡字第2154號判決判處有期徒刑3月
      確定；③於106年間，因毒品案件，經臺北地院以106年度
      簡字第2977號判決判處有期徒刑2月（共3罪），應執行有
      期徒刑4月確定；④於107年間，因毒品案件，經臺北地院
      以107年度簡字第1175號判決判處有期徒刑3月確定。上開
      ②至④案件，經臺北地院以107年度聲字第1831號裁定，定
      應執行有期徒刑9月確定【下稱乙案】。甲案、乙案經接
      續執行，於108年7月25日假釋出監，嗣於109年3月23日假
      釋期滿未經撤銷視為執行完畢等情，有臺灣高等法院被告
      前案紀錄表1份在卷可稽，其於前案執行完畢後5年內故意
      再犯本案有期徒刑以上之罪，為累犯，經審酌其情節暨罪
      刑相當原則，應依刑法第47條第1項之規定，加重其刑。
（四）爰審酌被告王鉉溱、吳姿瑩、賴國仁正值青壯，身強體健
      ，不知勉力謀事，依循正途以獲取一己所需財物，竟為一
      己私利，加入詐欺集團擔任提領贓款、收取人頭帳戶及收
      水等工作，以助詐欺集團遂行詐騙行為，並造成被害人財
      產上之損害，所為實無足取，惟念被告王鉉溱、吳姿瑩、
      賴國仁犯後坦承犯行，態度尚可，兼衡被告王鉉溱有工地
      之工作；被告吳姿瑩有服務業之工作；被告賴國仁有水電
      之工作，以及被告王鉉溱、吳姿瑩、賴國仁就本案犯行之
      分工角色及支配程度，暨其等之犯罪動機、目的、手段、
      品行、生活狀況、智識程度為高職畢業、高中肄業、高中
      肄業等一切情狀，分別量處如主文所示之刑，以資懲儆。
據上論斷，應依刑事訴訟法第273條之1第1項、第299條第1項前
段，判決如主文。
本案經檢察官張凱絜提起公訴，檢察官葉益發到庭執行職務。
中　　華　　民　　國　　111 　年　　7 　　月　　20　　日
                  刑事第七庭  法　官  王子謙
以上正本證明與原本無異。
如不服本判決應於收受本判決後20日內向本院提出上訴書狀，上
訴書狀應敘述具體理由。上訴書狀未敘述上訴理由者，應於上訴
期間屆滿後20日內補提理由書狀於本院（均須按他造當事人之人
數附繕本）「切勿逕送上級法院」。
中　　華　　民　　國　　111 　年　　7 　　月　　20　　日
                              書記官  廖宜君
附錄本案論罪科刑法條全文：
洗錢防制法第14條
有第二條各款所列洗錢行為者，處七年以下有期徒刑，併科新臺
幣五百萬元以下罰金。
前項之未遂犯罰之。
前二項情形，不得科以超過其特定犯罪所定最重本刑之刑。

刑法第339條之4
犯第三百三十九條詐欺罪而有下列情形之一者，處一年以上七年
以下有期徒刑，得併科一百萬元以下罰金：
一、冒用政府機關或公務員名義犯之。
二、三人以上共同犯之。
三、以廣播電視、電子通訊、網際網路或其他媒體等傳播工具，
    對公眾散布而犯之。
前項之未遂犯罰之。